【裁判字號】    97,聲,130
【裁判日期】    970102
【裁判案由】    停止執行
【裁判全文】
臺灣臺北地方法院民事裁定               97年度聲字第130號
聲  請  人  丁○○
            乙○○
相  對  人  甲○○○即黃象之.
            己○○即黃象之繼.
            丙○○即黃象之繼.
            庚○○即黃象之繼.
            戊○○即黃象之繼.
上列當事人間聲請停止執行事件，本院裁定如下：
    主  文
聲請人丁○○、乙○○供擔保新臺幣伍萬壹仟肆佰柒拾壹元、壹
萬捌仟貳佰拾柒元後，本院九十六年度執字第九一三三一號返還
租賃土地執行事件有關丁○○、乙○○部分之強制執行程序，於
本院九十六年度訴字第四○九○號返還租賃土地等事件繼續審判
之請求裁判確定前應暫予停止。
    理  由
一、本件聲請意旨略以：聲請人已於民國96年12月12日遞狀請求
    本院撤銷兩造於96年11月7日就96年度訴字第4090號返還租
    賃土地等事件所為之和解，並請求法院繼續審判，為此聲請
    裁定停止96年度執字第91331號返還租賃土地事件之強制執
    行程序等語。
二、按有回復原狀之聲請，或提起再審或異議之訴，或對於和解
    為繼續審判之請求，或提起宣告調解無效之訴、撤銷調解之
    訴，或對於許可強制執行之裁定提起抗告時，法院因必要情
    形或依聲請定相當並確實之擔保，得為停止強制執行之裁定
    ，強制執行法第18條第2項定有明文。復按法院依強制執行
    法第18條第2項定擔保金額而准許停止強制執行之裁定者，
    該項擔保係備供債權人因停止執行所受損害之賠償，其數額
    應依標的物停止執行後，債權人未能即時受償或利用該標的
    物所受之損害額，或其因另供擔保強制執行所受之損害額定
    之，非以標的物之價值或其債權額為依據（最高法院91年度
    台抗字第429號裁判意旨參照）。
三、本件聲請經本院調取該執行卷宗及96年訴字第4090號返還租
    賃土地等事件之訴卷宗審究後，認為聲請人之聲請為有理由
    ，應予准許。經查：
  (一)相對人甲○○○、己○○、丙○○、庚○○、戊○○等係以
    本院96年度訴字第4090號返還租賃土地等事件之和解筆錄為
    執行名義，聲請本院民事執行處強制執行，命聲請人丁○○
    自如複丈成果圖所示A1至A4之地上物遷出，將土地交還與相
    對人，命聲請人乙○○自如複丈成果圖所示B1至B8之地上物
    遷出，並將土地交還與相對人，查本件訟標的價額逾150萬
    元，而得上訴第三審法院，一審辦案期限1年4個月，二審辦
    案期限2年，第三審審理期限為1年，合計4年4個月，此有各
    級法院辦案期限實施要點第2項可資參照，則預估相對人因
    繼續審判而停止執行之期間為4年4個月（52個月）。
  (二)按以自任耕作為目的，約定支付地租，使用他人之農地者，
    為耕地租用。前項所稱耕作，包括漁牧。地租不得超過地價
    百分之8，約定地租或習慣地租超過地價百分之8者，應比照
    地價百分之8減定之，不及地價百分之8者，依其約定或習慣
    。前項地價指法定地價，未經依規定地價之地方，指最近三
    年之平均地價。土地所有權人依土地法所申報之地價為法定
    地價，土地法第106、110、148條分別定有明文。經查，台
    北縣石碇鄉○○段雙溪小段22、226、12-3、12-4地號土地9
    6年1月申報地價為每平方公尺新臺幣（下同）61元，而台北
    縣石碇鄉○○段雙溪小段22-2、22-3、22-4、12-1 1地號土
    地96年1月申報地價為每平方公尺144元，此有土地登記第二
    類謄本附卷可稽（見本院卷第11、96-102頁），爰審酌系爭
    土地位於台北縣石碇鄉，使用分區為山坡地保育區，現為聲
    請人用以養豬，屬於畜牧用地，其土地租金依土地法第110
    條規定，受最高不得超過地價8%限制，則本件相對人因聲請
    停止執行，其可能遭受之損害即上開返還租賃土地等事件繼
    續審判之訴訟程序終結前，不能利用上開土地損失，以此計
    算相對人因停止執行未能即時受償所受之損害額，就聲請人
    丁○○部分為51,471元（其中22地號土地為2,190平方公尺
    x61元x8%=10,687元，22 6地號土地為244平方公尺x61元x8%
    =1,191元，合計11,878元÷12x 52個月=51,471元，元以下
    四捨五入），聲請人乙○○部分為18,217元（其中22地號土
    地為563平方公尺x61元x8%= 2,74 7元，22-4地號土地為88
    平方公尺x144元x8%=1,014元，22-2地號土地為15平方公尺
    x144元x8%=173元，12-3地號土地為22平方公尺x61元x8%=10
    8元，12-11地號土地為3平方公尺x1 44元x8%= 35元，12-4
    地號土地為26平方公尺x61元x8%=12 7元，未登錄地為28平
    方公尺，合計4,204元÷12x52個月=18, 217元，元以下四捨
    五入），本院因認聲請人丁○○、乙○○應提供之擔保額分
    別以51,471元、18,217元為適當。
四、依強制執行法第18條第2項，裁定如主文。
中    華    民    國    97    年    1     月    2     日
                  民事第二庭    法  官  林欣蓉
以上正本係照原本作成
如對本裁定抗告須於裁定送達後10日內向本院提出抗告狀，並繳
納抗告費新臺幣1,000元
中    華    民    國    97    年    1     月    2     日
                                書記官  黃慧怡


司法院資訊處製作；財團法人民間司法改革基金會備份。
